【裁判字號】    97,易,881
【裁判日期】    971203
【裁判案由】    竊盜
【裁判全文】
臺灣屏東地方法院刑事判決               97年度易字第881號
公  訴  人  臺灣屏東地方法院檢察署檢察官
被      告  乙○○
                    （現於臺灣高雄監獄另案執行中）
            甲○○
            丙○○
上列被告等因竊盜案件，經檢察官提起公訴（97年度偵字第3350
號），被告於準備程序中就被訴事實為有罪之陳述，本院裁定改
依簡式審判程序審理，判決如下：
    主  文
乙○○結夥三人以上竊盜，累犯，處有期徒刑捌月。扣案漁網壹
件、尼龍繩貳捆、尼龍繩網袋個、釣魚線壹捆、竹竿肆支、無
線電對講機貳具，均沒收。
甲○○結夥三人以上竊盜，處有期徒刑陸月，如易科罰金，以新
臺幣壹仟元折算壹日。扣案漁網壹件、尼龍繩貳捆、尼龍繩網袋
個、釣魚線壹捆、竹竿肆支、無線電對講機貳具，均沒收。
丙○○結夥三人以上竊盜，處有期徒刑陸月，如易科罰金，以新
臺幣壹仟元折算壹日。緩刑貳年。扣案漁網壹件、尼龍繩貳捆、
尼龍繩網袋個、釣魚線壹捆、竹竿肆支、無線電對講機貳具，
均沒收。
    事  實
一、乙○○前於民國94年間因竊盜案件，經本院以94年度易字第
    41號判處有期徒刑4 月確定，於94年5 月20日易科罰金執行
    完畢，詎其猶不知悔改，竟與甲○○、丙○○、丁○○（本
    院另行審結）共同意圖為自己不法之所有，本於竊盜之犯意
    聯絡，於97年5 月18日下午4 時許，由乙○○、甲○○、丁○○3 人，一起前往位於屏東縣枋寮鄉○○○段水底寮幹22
    4 號對面之檳榔園空地，共同分工架設高約15公尺、寬約30
    公尺之漁網，欲攔截飛越該處之賽鴿，而於同年月19日上午
    7 時30分許，甲○○駕車搭載丁○○、乙○○、丙○○至上
    開地點，推由丙○○手持無線電對講機於車內把風，另3 人
    則進入上開地點等候，於同日8 時30分許發見有不詳姓名人
    所有之3 隻賽鴿遭其等所共同架設之漁網捕獲，乃由甲○○
    、丁○○合力將漁網降下，由乙○○將所竊得之賽鴿3 隻自
    漁網取下。嗣經在該處把風之丙○○通知有員警前來查緝，
    乙○○先將所竊得之賽鴿3 隻放飛，其後乙○○、甲○○、
    丙○○為警緝獲，並扣得乙○○所有之漁網1 件、尼龍繩2
    捆、尼龍繩網袋3 個、釣魚線1 捆、竹竿4 支、無線電對講
    機2 具，另丁○○則趁隙逃逸。
二、案經屏東縣警察局枋寮分局報請臺灣屏東地方法院檢察署檢
    察官偵查起訴。
    理  由
一、本案被告乙○○、甲○○、丙○○所犯為死刑、無刑徒刑或
    最輕本刑為3 年以上有期徒刑以外之罪，其於準備程序中就
    被訴事實為有罪之陳述，經法官告知簡式審判程序之旨，並
    聽取公訴人之意見後，依刑事訴訟法第273 條之1 第1 項規
    定，裁定進行簡式審判程序，合先敘明。
二、上開事實，業據被告乙○○、甲○○、丙○○於警、偵訊及
    本院審理時坦承不諱，並有屏東縣政府警察局枋寮分局扣押
    筆錄、扣押物品目錄表各1 份、現場照片22幀、手機門號00
    00000000號及0000000000號間之通聯紀錄、手機門號000000
    0000號及0000000000號用戶登記資料附卷可稽，足見被告3
    人之自白與事實相符，本件事證明確，被告3 人犯行，堪以
    認定。
三、核被告乙○○、甲○○、丙○○所為，均係犯刑法第321 條
    第1 項第4 款之結夥3 人以上竊盜罪。被告乙○○、甲○○
    、丙○○與同案被告丁○○4 人間，就上開竊盜犯行，有犯
    意聯絡及行為分擔，皆應論以共同正犯。另所謂接續犯，係
    指數行為於同時同地或密切接近之時地實施，侵害同一之法
    益，各行為之獨立性極為薄弱，依一般社會健全觀念，在時
    間差距上，難以強行分開，在刑法評價上，以視為數個舉動
    之接續施行，合為包括之一行為予以評價，較為合理，而為
    包括之一罪（最高法院86年臺上字第3295號判例意旨參照）
    。查本件被告3 人與同案被告丁○○共同竊得之上開賽鴿3
    隻，均係於查獲當日上午等候之1 小時內捕獲，隨即經被告
    乙○○放飛，故遍尋全案證據資料，尚無積極證據證明其等
    所竊賽鴿3 隻屬於不同鴿主所有，故本於罪疑唯輕原則，應
    為有利於被告之認定，即以竊盜罪之接續犯論擬，併予敘明
    。
四、被告乙○○前於94年間因竊盜案件，經本院以94年度易字第
    41號判處有期徒刑4 月確定，於94年5 月20日易科罰金執行
    完畢，此有臺灣屏東地方法院檢察署刑案資料查註紀錄表及
    臺灣高等法院被告全國前案紀錄表各1 份在卷可按，其受有
    期徒刑之執行完畢，5 年以內再犯有期徒刑以上之本罪，為
    累犯，依法應加重其刑。爰審酌被告乙○○、甲○○、丙○○3 人均正值青壯，未思以正途謀取財貨，而任意竊取他人
    物品，所為誠屬不該，並兼衡其犯罪動機、目的、手段、犯
    後坦承犯行，態度尚佳、所竊得賽鴿3 隻業經放飛，鴿主應
    無損失等一切情狀，分別量處如主文所示之刑，並依其資力
    、身分，就被告甲○○、丙○○諭知易科罰金之折算標準。
    末查，被告丙○○前未曾因故意犯罪受有期徒刑以上刑之宣
    告，有臺灣屏東地方法院檢察署刑案資料查註紀錄表及臺灣
    高等法院被告全國前案紀錄表各1 份在卷可按，其因一時失
    慮以致犯罪，犯後深具悔意，信其經此偵、審程序及科刑之
    教訓，應當知所警惕，而無再犯之虞，是認對被告丙○○所
    宣告之刑以暫不執行為適當，併宣告緩刑2 年，以啟自新。
    扣案漁網1 件、尼龍繩2 捆、尼龍繩網袋3 個、釣魚線1 捆
    、竹竿4 支、無線電對講機2 具，均係被告乙○○所有供被
    告乙○○、甲○○、丙○○、同案被告丁○○4 人犯本案所
    用之物一情，業經被告乙○○供承不諱（警卷第4 頁），均
    應依刑法第38條第1 項第2 款之規定，宣告沒收。
據上論斷，應依刑事訴訟法第299 條第1 項前段、第273 條之1
第1 項，刑法第28條、第321 條第1 項第4 款、第47條第1 項、
第41條第1 項前段、第74條第1 項第1 款、第38條第1 項第2 款
，判決如主文。
本案經檢察官簡志祥到庭執行職務。
中    華    民    國    97    年    12    月     3    日
                  刑事第二庭    法  官  翁世容
以上正本證明與原本無異。
如不服本判決應於收受判決後10日內向本院提出上訴書狀，並應
敘述具體理由；其未敘述上訴理由者，應於上訴期間屆滿後20日
內向本院補提理由書（均須按他造當事人之人數附繕本）「切勿
逕送上級法院」。
中    華    民    國    97    年    12    月     3    日
                                書記官  賀燕花
附錄本案論罪科刑法條全文
中華民國刑法第321條
犯竊盜罪而有左列情形之一者，處6 月以上、5 年以下有期徒刑
：
四、結夥三人以上而犯之者。


司法院資訊處製作；財團法人民間司法改革基金會備份。
